【裁判字號】    98,訴,707
【裁判日期】    980928
【裁判案由】    侵權行為損害賠償
【裁判全文】
臺灣士林地方法院民事判決               98年度訴字第707號
原      告  乙○○○
被      告  甲○○
訴訟代理人  陳英鳳律師
上列當事人間侵權行為損害賠償事件，本院於民國98年9月14日
言詞辯論終結，判決如下：
    主  文
原告之訴及其假執行之聲請均駁回。
訴訟費用新臺幣壹萬貳仟捌佰捌拾元由原告負擔。
    事  實  及  理  由
一、原告起訴主張：伊與伊子女許志輝、許淑琴共同出資經營位
    於臺北縣淡水鎮○○街190 號2 樓之3 「蒂芬妮女子美容護
    膚店」（下稱「蒂芬妮護膚店」）。詎被告於民國97年1 月
    1 日下午5 時30分許，至蒂芬妮護膚店與訴外人即該店長胡
    俊純發生口角、毆打胡俊純成傷，並強行砸毀店內玻璃桌，
    致蒂芬妮護膚店客源減少、業績下滑而結束營業。為此，爰
    依侵權行為損害賠償之法律關係，請求被告賠償營業、裝潢
    費用損失及胡俊純之薪資等語。並聲明：(一)被告應給付原告
    新臺幣（下同）120 萬元，及自起訴狀繕本送達翌日起至清
    償日止，按週年利率5%計算之利息。(二)願供擔保請准宣告假
    執行。
二、被告則以：蒂芬妮護膚店係原告之子許志輝與伊合夥經營，
    原告並非合夥人，且店內玻璃桌為胡俊純所有，原告並非上
    開玻璃桌之所有人，是其請求被告賠償蒂芬妮護膚店營業損
    失、裝潢費用及胡俊純之薪資，即非適法等語，資為抗辯。
    並聲明：(一)原告之訴駁回。(二)如受不利判決，願供擔保請准
    宣告免為假執行。
三、兩造不爭執之事實
    被告於97年1 月1 日下午5 時30分許，至蒂芬妮護膚店與該
    店長胡俊純發生口角，以無線電話機敲打胡俊純頭部、腳踹
    踢胡俊純腹部，再拉胡俊純頭部撞擊牆壁，致胡俊純受有頭
    部外傷併左側顳下頷關節損傷、左側手部鈍挫傷併疑似肌腱
    斷裂、右側腹肋部挫傷等傷害，並強行砸毀店內玻璃桌。經
    本院以97年度士簡字第462 號判決、97年度簡上字第136 號
    判決判處被告傷害部分有期徒刑2 月、毀損部分拘役30日確
    定。
四、按損害賠償之範圍，應以被害人實際所受損害為衡；且當事
    人主張有利於己之事實者，就其事實有舉證之責任，此觀民
    法第216 條第1 項及民事訴訟法第277 條本文之規定自明（
    最高法院85年臺上字第2248號判決要旨參照）。又損害賠償
    之債，以有損害之發生及有責任原因之事實，並二者之間，
    有相當因果關係為成立要件。故原告所主張損害賠償之債，
    如不合於此項成立要件者，即難謂有損害賠償請求權存在（
    最高法院48年臺上字第481 號判例要旨參照）。經查：
  (一)原告主張：蒂芬妮護膚店係以慕怡安美材行之名義為商業登
    記，被告至其店內鬧事，致其受有營業及裝潢損失云云，固
    據其提出商業登記抄本、帳冊、工程估價單影本（本院卷第
    12至25頁）為證，然此業經被告否認上開帳冊、工程估價單
    文書之真正及內容之正確性，且觀諸原告96年度稅務電子閘
    門財產所得調件明細表（本院卷第53頁）所示，原告96年度
    自慕怡安美材行領取之營利所得為5 萬2,363 元，亦與上開
    帳冊記載之營業收入內容不合。此外，原告復未舉證證明其
    確實因被告上開鬧事行為而受有營業及裝潢損失，是其上開
    主張，尚嫌無據，而不足採。
  (二)況影響商號營業收入之因素多端，舉凡產品服務之促銷方式
    、服務人員之態度表現、產品優劣、店內布置裝潢、周邊商
    圈環境、經濟景氣與否等項，均對於商號之營業收入有所影
    響。原告空言主張被告於97年1 月1 日至其店內傷害胡俊純
    、毀損玻璃桌，致其營業額自97年1 月起至同年9 月止下滑
    而結束營業，而未提出證據以實其說，則被告之行為與原告
    之營業收入減損及結束營業間是否具有相當因果關係，顯有
    疑義，要不可採。
  (三)至原告請求胡俊純之薪資部分，此部分應屬胡俊純所受之損
    害，原告並非受有損害之人。且此部分業經胡俊純於另案訴
    請被告賠償，並由本院判決被告應賠償胡俊純不能工作之損
    失3,350 元、非財產上損害賠償6 萬元確定，此經本院調閱
    97年訴字第1358號侵權行為損害賠償事件卷宗核閱無訛。是
    原告請求被告賠償胡俊純之薪資，顯屬誤會，亦屬無據。
五、綜上所述，原告未舉證證明其受有損害及損害與被告之傷害
    、毀損行為間存有相當因果關係，且其請求胡俊純之薪資部
    分，亦非屬其所受之損害。從而，原告依侵權行為損害賠償
    之法律關係，請求被告賠償營業、裝潢費用損失及胡俊純之
    薪資共計120 萬元，為無理由，應予駁回。又原告之訴既經
    駁回，其假執行之聲請亦失所附麗，應併予駁回。
六、本件訴訟費用額確定為1 萬2,880 元（即原告預繳之第一審
    裁判費），並應由原告負擔。
七、本件判決基礎已臻明確，兩造其餘之攻擊防禦方法及訴訟資
    料經本院斟酌後，核與判決不生影響，無一一論述之必要，
    併予敘明。
據上論結，原告之訴為無理由，依民事訴訟法第78條、第87條第
1項，判決如主文。
中    華    民    國    98    年    9     月    28    日
                  民事第三庭  審判長法  官  張國勳
                                    法  官  施月燿
                                    法  官  林尚諭
以上正本證明與原本無異。
如對本判決上訴，應於判決送達後20日內向本院提出上訴狀。
中    華    民    國    98    年    9     月    30    日
                                    書記官  游子毅


司法院資訊處製作；財團法人民間司法改革基金會備份。
